【裁判字號】    98,交抗,3039
【裁判日期】    981230
【裁判案由】    違反道路交通管理處罰條例
【裁判全文】
臺灣高等法院交通事件裁定            98年度交抗字第3039號
抗  告  人
即受處分人  甲○○
上列抗告人因違反道路交通管理處罰條例案件，不服臺灣桃園地
方法院，中華民國98年11月20日所為裁定（98年度交聲字第2964
號），提起抗告，本院裁定如下：
    主  文
抗告駁回。
    理  由
一、原裁定意旨略以：抗告人即受處分人甲○○於民國（下同）
    98年1月23日早上10時15分許，駕駛車牌號碼TW9-769號輕型
    機車，行經桃園縣中壢市○○路○段與育樂路口闖紅燈，經
    桃園縣政府警察局交通隊員警逕行舉發，並經桃園縣政府警
    察局填製舉發違反道路交通管理事件通知單後，向抗告人現
    住所地即桃園縣中壢市○○路192巷16弄16號以郵寄方式寄
    送，並指定到案期日為98年3月23日，惟因未獲會晤本人亦
    無受領文書之同居人、受僱人或應送達處所之接收郵件人員
    ，遂依行政程序法規定寄存送達，該舉發通知書於98年3月1
    日已合法送達抗告人。嗣因抗告人逾期未到案，經原處機關
    交通部公路局新竹區監理所中壢監理站，裁處抗告人罰鍰新
    台幣（下同）4500元，並記違規點數3點。有桃園縣政府警
    察局桃警交相字第DGO140187號舉發違反道路交通管理事件
    通知單影本、舉發照片、裁決書、桃園縣政府警察局中壢分
    局98年11月3日中警分交字第0987043166號函附卷可按。是
    本件違規事實事證明確，且上開舉發通知書已合法送達。原
    審因認原處分機關所為前揭裁罰處分，並無違誤，抗告人聲
    明異議為無理由，應予駁回等語。
二、抗告意旨略以：抗告人並未收到舉發通知書，該通知書何以
    僅寄存於郵局就算送達，而不再通知。再者，抗告人從未在
    門首或信箱看到送達通知書，為此提起抗告云云。
三、經查：
  (一)按「送達，於應受送達人之住居所、事務所或營業所為之。
    但在行政機關辦公處所或他處會晤應受送達人時，得於會晤
    處所為之。」、「於應送達處所不獲會晤應受送達人時，得
    將文書付與有辨別事理能力之同居人、受僱人或應送達處所
    之接收郵件人員。」、「送達，不能依前二條規定為之者，
    得將文書寄存送達地之地方自治或警察機關，並作送達通知
    書兩份，一份黏貼於應受送達人住居所、事務所、營業所或
    其就業處所門首，另一份交由鄰居轉交或置於該送達處所信
    箱或其他適當位置，以為送達。」、「前項情形，由郵政機
    關為送達者，得將文書寄存於送達地之郵政機關。」，行政
    程序法第72條第1項、第73條第1項、第74條第1項、第2項分
    別規定明確。再按民事訴訟文書之寄存送達，依92年2月7日
    修正公布、同年9月1日施行之民事訴訟法第138條第2項規定
    ，自寄存之日起，經10日發生效力，此因應受送達人未必能
    即時領取訴訟文書而知悉其內容，故特設此規定以保障其權
    益。行政程序法雖未如前述民事訴訟法增設第138條第2項規
    定，但基於保障應受送達人權益之同一理由，解釋上應認為
    有上開規定之類推適用。
  (二)抗告人確於上開時、地有前揭之違規事實，此有桃園縣政府
    警察局桃警交相字第DGO140187號舉發違反道路交通管理事
    件通知單影本、舉發照片、裁決書、桃園縣政府警察局中壢
    分局98年11月3日中警分交字第0987043166號函在卷可稽。
    至抗告人辯稱其未收到送達通知書，並質疑何以前開舉發通
    知書僅寄存送達於郵局，就發生送達效力云云。然查本件上
    開舉發通知單，係桃園縣政府警察局填製後，向抗告人現住
    所地即桃園縣中壢市○○路192巷16弄16號以郵寄方式寄送
    ，惟因未獲會晤本人亦無受領文書之同居人、受僱人或應送
    達處所之接收郵件人員，遂依上開行政程序法第74條第1項
    、第2項寄存送達之規定，於98年2月19日將該舉發通知書寄
    存於郵局，並作送達通知書2份，1份粘貼於應受送達人門首
    ，另1份投入受送達處所信箱，以為送達，有送達證書1紙附
    卷可按，是郵政機關確已依法為寄存送達之通知。又如前所
    述，行政程序法第74條第2項已明訂，由郵政機關為送達者
    ，得將文書寄存於送達地之郵政機關。是將上開舉發通知書
    寄存於送達地之郵政機關，亦依法為之，並無違誤。抗告人
    猶持前詞提起抗告，要無可採。
  (三)綜上，抗告人指摘原裁定不當，為無理由，應予駁回。
四、據上論結，應依道路交通管理處罰條例第89條，刑事訴訟法
    第412條，裁定如主文。
中    華    民    國    98    年    12    月    30    日
                  刑事第十七庭  審判長法  官  趙功恆
                                      法  官  黃雅芬
                                      法  官  陳世宗
以上正本證明與原本無異。
不得再抗告。
                                      書記官  魏汝萍
中    華    民    國    98    年    12    月    30    日


司法院資訊處製作；財團法人民間司法改革基金會備份。
